臺灣嘉義地方法院民事判決
111年度訴字第50號
原      告  林今雅  


被      告  陳文章  
上列當事人間損害賠償事件，原告就本院110年度易字第563號過
失傷害案件提起附帶民事訴訟，經本院刑事庭以110年度附民字
第205號裁定移送前來，本院於民國111年3月28日言詞辯論終結
，判決如下：
    主  文
一、被告應給付原告新臺幣(下同)496,646元，及自民國110年12
    月14日起至清償日止，依照年息百分之5計算的利息。
二、原告其餘之訴駁回。
三、本判決原告勝訴部分可以假執行。被告如以496,646元為原
    告預供擔保，可以免為假執行。
四、原告其餘假執行的聲請駁回。
    事實及理由
一、原告主張：          
（一）被告於民國110年1月25日23時45分左右，牽引狗外出散步
      ，本應注意遛狗時應繫妥牽繩，竟然疏忽沒有注意而使牽
      繩脫手，其狗自路口衝出，適原告騎乘車牌號碼000-000
      號普通重型機車沿嘉義市東區日新街由南往北方向行駛，
      駛近嘉義市○區○○街00號前，因閃避不及而與衝出路口的
      狗發生碰撞（下稱本件事故），造成原告人車倒地滑行至
      日新街63號前，因而受有右側遠端鎖骨骨折及左足大腳趾
      遠端趾骨骨折的傷害（下稱本件傷害）。被告前開行為經
      本院以110年度易字第563號刑事判決認定犯過失傷害罪，
      判處拘役40日（得易科罰金）確定在案。所以，依民法第
      184條第1項前段、第2項、第191條之2、第193條第1項、
      第195條第1項前段等規定請求被告賠償。
（二）原告因為本件事故受有下列損失：
　　⒈醫療費：原告因本件傷害至天主教中華聖母修女會醫療財
      團法人天主教聖馬爾定醫院（下稱聖馬爾定醫院）治療，
      支出醫藥費共計新臺幣（下同）87,399元。
　　⒉看護費：原告因本件傷害需全日看護1個月，原告是由家人
      看護，參考一般收費標準以1日2,200元計算，需支出看護
      費66,000元。
　　⒊交通費：原告因本件傷害而行動不便，到醫院回診及通勤
      ，支出交通費3,350元。
　　⒋工作損失：原告擔任聖馬爾定醫院護理師，本件事故發生
      前6個月的平均薪資為7萬元，因本件傷害需專人照顧1個
      月，休養3個月，總計4個月不能工作，損失工作收入280,
      000元。
　　⒌精神慰撫金：本件事故從發生到現在，原告仍然心有餘悸
      ，且身體健康大受影響，身心飽受煎熬，被告卻不聞不問
      ，沒有任何歉意，所以請求被告賠償精神慰撫金213,251
      元。
　　⒍因此，原告因本件事故，受有650,000元的損害（87,399元
      ＋66,000元＋280,000元＋213,251元）。
（三）並聲明：⒈被告應給付原告65萬元，及自起訴狀繕本送達隔日起至清償日止，按照週年利率百分之5計算的利息。⒉願供擔保，請准宣告假執行。　　　　　　　　　　
二、被告答辯：
（一）就本件刑事判決認定被告有過失，沒有意見。
（二）就原告各項請求，答辯如下：
　　⒈原告請求的醫藥費87,399元的金額太高，對於原告提出醫
      藥費收據沒有意見。
　　⒉原告請求看護費66,000元的金額太高，且提出的看護費用
      行情表這麼高，被告沒有辦法。原告這麼年輕，不須要專
      人照護一個月。
　　⒊對於原告請求交通費用3,350元，沒有意見，願意支付。
　　⒋原告主張每月薪資7萬元太高，工作損失280,000元太多。
      但是，如果原告申報的所得是以每月7萬元申報，則被告
      沒有意見。不過，原告這麼年輕，不須要休養3個月，診
      斷證明書的醫囑不可以採信。
　　⒌原告請求精神慰撫金213,251元太高。
（三）並聲明：原告之訴駁回。　　　　　　　　　　　　　　
三、法院的判斷：　　　　　　　　　　　　　　
(一)因故意或過失，不法侵害他人之權利者，負損害賠償責任。
    民法第184條第1項前段有明文規定。
(二)原告主張的事實，已經提出聖馬爾定醫院診斷證明書為證，
    且被告因前述過失行為致人受傷經本院刑事庭以110年度易
    字第563號判決判處拘役40日等情形，已經本院調取前述案
    件卷宗核閱無誤，被告也沒有爭執自己就本件事故發生有過
    失(見本院卷第32頁)，原告前述主張，應該可以相信是真實
    的。所以，原告本於侵權行為損害賠償的法律關係，請求被
    告負損害賠償責任，屬於有法律依據。
(三)就原告請求被告賠償的各項損害及金額，是否有依據，逐項
    審查如下：
　1.醫藥費部分：
    ①原告主張自己因本件事故受有本件傷害，支出醫藥費87,39
      9元的部分，有提出醫療費用收據、上開診斷證明書為證
      （見附民卷第9至37頁）。而根據原告提出的醫療費用收
      據金額總計為67,296元。
    ②依原告所受傷害及各收據載明醫療費用，上開支出67,296
      元是屬於治療上必要費用，被告辯稱醫藥費過高，就無法
      採信。原告這部分請求，屬於正當，應該准許。至於超過
      此部分的請求，就沒有依據，應該駁回。
  2.看護費用部分：
　　①原告主張因本件傷害需專人照顧1個月，已經提出聖馬爾定
      醫院診斷證明書為依據(見附民卷第9至13頁)。被告抗辯
      原告年輕，不須專人照護1個月，未提出任何醫學機構的
      鑑定報告，就難認有依據。
    ②親屬間之看護，縱因出於親情而未支付該費用，然其所付
      出之勞力，顯非不能以金錢為評價，此種基於身分關係之
      恩惠，自不能加惠於加害人，而應比照一般看護情形，認
      被害人受有相當看護費之損害，命加害人賠償，始符民法
      第193條第1項所定「增加生活上需要」之意旨（最高法院
      89年度台上字第1749號判決意旨參照）。
    ③原告主張自己是由家人照護，考量現今僱請看護收費標準
      概約為半日1,100 元，全日則為2,200 元，此為本院依職
      權已知的事實。所以，原告主張看護費用以每日2,200 元
      計算應屬合理。因此，原告主張需專人看護1個月，請求
      被告賠償看護費用6萬6,000元（計算式：30天×2,200＝66,
      000），為有理由。
  3.交通費部分：
　　①原告主張自己因本件傷害，往返醫院回診通勤支出交通費3
      ,350元，被告表示同意給付(見本院卷第30頁)，原告這部
      分主張，應該准許。
  4.不能工作損失：
　　①原告主張自己在本件事故發生前是在聖馬爾定醫院擔任護
      理師，因本件傷害導致無法工作4個月等情，有上開診斷
      證明書為證。被告雖辯稱原告年輕不須休養這麼長時間，
      但是沒有提出證據證實自己的說法，被告辯稱就無法採信
      。
　　②又原告平均薪資每月約7萬元，已經提出薪資明細表為證(
      見附民卷第41至45頁)，被告原本雖爭執應以申報所得計
      算，原告在本院審理時表示是以上開金額申報所得，被告
      則表示無意見(見本院卷第32頁)，所以原告主張每月薪資
      以7萬元計算，應屬合理。
　　③則原告4個月不能工作之損失為28萬元（計算式：70,000×4
      ＝280,000元），應該准許。
  5.精神慰撫金部分：
    ①不法侵害他人之身體、健康、名譽、自由、信用、隱私、
      貞操，或不法侵害其他人格法益而情節重大者，被害人雖
      非財產上之損害，亦得請求賠償相當之金額。其名譽被侵
      害者，並得請求回復名譽之適當處分，民法第195條第1項
      定有明文。又按不法侵害他人人格權，被害人受有非財產
      上損害，其請求加害人賠償相當金額之慰撫金時，法院對
      於慰撫金之量定，應斟酌實際加害情形，所造成影響、被
      害人痛苦之程度、兩造之身分地位、經濟情形及其他各種
      狀況，以核定相當之數額（最高法院51年台上字第223號
      判例參照）。
    ②原告因被告過失行為受有本件傷害，其精神上受有相當的
      痛苦，可以認定。經審酌原告自陳大學畢業、擔任護理師
      工作、平均月薪7萬元，被告自陳高中畢業、擔任工地雜
      工、平均月薪3萬元(見本院卷第32頁)等身分、地位、經
      濟能力、被告侵害行為、原告受有本件傷害的程度等一切
      情狀，認原告請求的慰撫金213,251元尚屬過高，應以8萬
      元較為適當。
　6.因此，原告因本件事故所受損害為496,646元（67,296元+66
    ,000元＋3,350元＋280,000元＋80,000元）。
四、結論，原告依照侵權行為損害賠償的法律關係，請求被告給
    付496,646元，以及從刑事附帶民事訴訟起訴狀繕本送達次
    日即110年12月14日起到清償日止，按照年息百分之5計算的
    利息，有理由，應該准許，超過此範圍的請求，則無理由，
    應予駁回。
五、原告勝訴部分，依民事訴訟第389條第1項第5款規定，應由
    法院主動宣告原告於本判決確定前，即可依本判決命給付內
    容對被告財產聲請強制執行，並且依據同法第392條第2項規
    定，由法院主動宣告被告如果預先提供擔保之後，就可以免
    為假執行。至於原告請求無理由的部分，其假執行的聲請，
    也沒有依據，一併駁回。
六、本件是原告提起刑事附帶民事訴訟，由刑事庭合議裁定移送
    本院民事庭事件，免納裁判費，本件訴訟中也沒有產生其他
    訴訟費用，所以沒有訴訟費用額確定及諭知負擔，併此敘明
    。
中　　華　　民　　國　　111 　年　　4 　　月　　18　　日
                    民事第一庭法  官  吳芙蓉
上正本係照原本作成。
如對本判決上訴，須於判決送達後20日內向本院提出上訴狀。如
委任律師提起上訴者，應一併繳納上訴審裁判費。
中　　華　　民　　國　　111 　年　　4 　　月　　19　　日
                              書記官  王立梅